# 想请教陈版关于数据资产的核算问题

提问人：1015443836 时间：2023-10-09 09:36:23
背景：我司购买了一些数据资产的合同约定总价款是 60 万，每年服务费 20 万元。合同约定的服务除了交付历史存量数据外，还提供为期 3 年的数据更新推送服务，到期后如果续约价格再议，如果不续约则截止到合同到期日时点获取的数据以后也仍然可以自由使用。暂定这些数据无论是否续约都可以至少使用 5 年。
问题：
请教陈版主，这种情况下，该数据采购交易如何进行会计核算？

回答人：chenyiwei
这类情况，由于预计购入的数据资源可产生经济利益流入的年限大于合同约定年限，故建议在合同约定的授权期开始日，将未来应支付的款项折现确认长期应付款，对应确认无形资产。即可以资本化。
该项无形资产的摊销年限为相关数据资源的预计可使用年限，但对于可使用年限的估计，尤其是在合同到期后的剩余可使用年限，需提供充分、适当的证据加以佐证。